臺灣臺中地方法院刑事判決　　　　　　 100年度易字第1321號
公　訴　人　臺灣臺中地方法院檢察署檢察官
被　　　告　李振家
上列被告因偽造文書等案件，經檢察官提起公訴（100 年度偵字
第380 號），被告於本院準備程序中就被訴之事實為有罪之陳述
，經本院合議庭裁定由受命法官獨任進行簡式審判程序審理，判
決如下：
    主    文
李振家犯收受贓物罪，累犯，處有期徒刑月，如易科罰金，以
新臺幣壹仟元折算壹日。又犯偽造署押罪，累犯，處有期徒刑肆
月，如易科罰金，以新臺幣壹仟元折算壹日；在臺中市政府警察
局第六分局訊問筆錄上偽造之「李振義」簽名壹枚及指印枚均
沒收。應執行有期徒刑伍月，如易科罰金，以新臺幣壹仟元折算
壹日；在臺中市政府警察局第六分局訊問筆錄上偽造之「李振義
」簽名壹枚及指印枚均沒收。
    犯罪事實
一、李振家前於民國91年間，因竊盜案件，經臺灣高等法院以91
    年度易字第1380號判處有期徒刑3年2月，刑前強制工作3 年
    確定；又於93年間，因偽造文書案件，經臺灣臺東地方法院
    以93年度東簡字第211號判處有期徒刑4月確定，嗣因中華民
    國九十六年罪犯減刑條例公布施行，經同院以96年度聲減字
    第296號裁定減為有期徒刑2月，並與前開竊盜案件合併定應
    執行有期徒刑3年3月，甫於97年5 月21日縮短刑期假釋出監
    ，假釋期間付保護管束（保護管束期滿日期原為98年7 月29
    日），惟其於假釋付保護管束期間，再因竊盜案件，經臺灣
    板橋地方法院以99年度易字第219 號判處有期徒刑10月確定
    ，及因贓物案件，經臺灣臺北地方法院以98年度易字第3688
    號判處有期徒刑8 月，復經臺灣高等法院以99年度上易字第
    2315號駁回上訴後確定，該2 案件並經法院合併定應執行有
    期徒刑1年5月確定，於101年6月20日始執行完畢，目前仍於
    該案執行中。又李振家因上開保護管束期間內再犯他案而經
    撤銷保護管束後，前揭原有期徒刑3年3月業於98年9 月13日
    執行完畢（本件構成累犯）。
二、詎李振家猶不知悔改，於99年12月21日凌晨1 時許，在臺中
    市西屯區○○○街30號對面處，明知真實姓名年籍不詳綽號
    「阿國」之成年男子（下稱「阿國」）所交付之車牌號碼LQ
    -6028號車牌2面係來路不明之贓物（該車牌為謝榮峰所有，
    於99年12月20日晚間11時20分許至同年月21日凌晨1 時許間
    ，在臺中市○○區○○街2-1 號旁巷道遭竊），竟仍為收受
    ，並同意「阿國」將上開2 面車牌懸掛於其母李王新梅所有
    之自用小客車上（該車車牌號碼原為1733-YB 號），預備以
    該車作為其等犯案之交通工具。嗣李振家於等候「阿國」拆
    卸上開車牌號碼1733-YB號自用小客車車牌以改懸掛LQ-6028
    號車牌之際，為警當場查獲。詎李振家因99年6 月間所犯之
    竊盜案件遭臺灣板橋地方法院通緝，為逃避刑責，恐遭辨識
    身分及免被發現遭通緝移送，竟基於偽造署押之接續單一犯
    意犯意，於同日冒用其弟「李振義」之名義應訊，在臺中市
    政府警察局第六分局訊問筆錄上接續偽造「李振義」之簽名
    1枚及指印3枚，足生損害於李振義本人及偵查犯罪機關對於
    文書製作與犯罪追訴之正確性。
三、案經臺中市政府警察局第六分局報請臺灣臺中地方法院檢察
    署檢察官偵查後起訴。
    理    由
一、上揭犯罪事實，業據被告李振家於警詢、偵查中及本院審理
    時均坦承不諱，核與證人即被害人謝榮峰於警詢時證述之情
    節相符；並有贓物認領保管單、車牌號碼1733-YB 號自用小
    客車行車駕照影本、被告李振家所持用之門號0000000000號
    行動電話及門號0000000000號行動電話雙向通聯紀錄、臺中
    市政府警察局第六分局市政派出所99年12月21日凌晨1 時47
    分起至1時51分止之訊問筆錄各1份在卷可稽，足見被告前揭
    任意性之自白與事實相符，本件事證明確，被告犯行均堪認
    定，應依法論科。
二、按「刑法上所謂偽造署押，係指未經他人之授權或同意，而
    擅自簽署他人之姓名或劃押（包括以他人之名義按捺指印之
    情形）者而言。」最高法院93年度台上字第2057號判決意旨
    可資參照。是核被告李振家所為，係犯刑法第349條第1項之
    收受贓物罪及同法第217條第1項之偽造署押罪。查被告冒名
    應訊，主觀上當然有自始至終在同一刑事案件各階段中偽造
    署押之意思，因此各個舉動不過為犯罪行為之一部，是同一
    刑案案件中之數偽造行為可視為一刑事訴訟程序之數個階段
    ，不過係行為接續而完成整個犯罪，顯係基於單一犯意接續
    所為，侵害單一法益，應包括於一行為予以評價，為接續犯
    ，論以一罪。而被告所犯上開2 罪，其犯意各別且行為互殊
    ，應予分論併罰之。又被告有如犯罪事實欄所載前案紀錄，
    此有臺灣高等法院被告前案紀錄表在卷可按，其於受有期徒
    刑之執行完畢後，5年以內故意再犯本件有期徒刑以上之2罪
    ，均為累犯，均應依法加重其刑。爰審酌被告有如犯罪事實
    欄所示之素行，有臺灣高等法院被告前案紀錄表1 份在卷可
    證，其不知悔悟，收受本案來歷不明之車牌2 面，使原車主
    追贓困難，助長竊盜歪風，敗壞社會治安，又冒名應訊影響
    偵查犯罪機關對於犯罪追訴之正確性及損害李振義本人名譽
    ，所為實不足採；惟兼衡被害人事後已領回前揭失竊車牌2
    面，所受損害非重，且被告犯後始終坦承犯行，態度尚稱良
    好等一切情狀，認公訴人對於上犯行均具體求處有期徒刑5
    月，稍嫌過重，而分別量處如主文所示之刑，並各諭知易科
    罰金之折算標準；暨定應執行之刑，及諭知易科罰金之折算
    標準。至被告在臺中市政府警察局第六分局訊問筆錄上偽造
    之「李振義」簽名1枚及指印3枚，不論屬於犯人與否，均應
    依法諭知沒收。
據上論斷，應依刑事訴訟法第299條第1項前段、第273條之1第1
項，刑法第349條第1項、第217 條第1項、第47條第1項、第41條
第1項前段、第51條第5款、第219條，刑法施行法第1條之1第1項
、第2項前段，判決如主文。
本案經檢察官廖聖民到庭執行職務
中    華    民    國    100   年    9     月    19    日
                  刑事第二庭  法  官  潘曉玫
以上正本證明與原本無異。
如不服本判決應於收受送達後10日內向本院提出上訴書狀，並應
敘述具體理由；其未敘述上訴理由者，應於上訴期間屆滿後20日
內向本院補提理由書（均須按他造當事人之人數附繕本）「切勿
逕送上級法院」。
告訴人或被害人對於判決如有不服具備理由請求檢察官上訴者，
其上訴期間之計算係以檢察官收受判決正本之日期為準。
                              書記官  張齡方
中    華    民    國    100   年    9     月    19    日
附錄本案論罪科刑法條全文：
中華民國刑法第349條
收受贓物者，處3年以下有期徒刑、拘役或5百元以下罰金。
搬運、寄藏、故買贓物或為牙保者，處 5 年以下有期徒刑、拘
役或科或併科 1 千元以下罰金。
中華民國刑法第217條
（偽造盜用印章印文或署押罪）
偽造印章、印文或署押，足以生損害於公眾或他人者，處3年以
下有期徒刑。
盜用印章、印文或署押，足以生損害於公眾或他人者，亦同。